# 关于使用寿命不确定的无形资产的税会差异

提问人：◆◇▁丅﹁秒、 时间：2017-01-10 20:32:25
请教陈老师，企业向其他企业 500 万购买了一项特种特备使用权，由于需要一定时间审批一次然后继续使用，使用寿命无法确定且买卖双方未约定使用年限，这种情况能否按照使用寿命不确定的无形资产不进行摊销？如果不须摊销是否存在税会差异确认递延所得税负债？

回答人：chenyiwei
即使到期后的延期不存在重大障碍也无需付出重大的延期成本，但该权利是否依附于特定的设备，其有效期不可能超出该设备自身的剩余使用寿命？

提问人：◆◇▁丅﹁秒、 时间：2017-01-15 08:06:47
该权利依附于特定的设备，类似于使用该设备需要获得类似行政审批性质的指标，那么是不是按照该设备的寿命摊销该可以了？

回答人：chenyiwei
基本可以这样理解。